臺灣高等法院臺南分院刑事判決　　 99年度上更(一)字第269號
　　上　訴　人
　　即　被　告　江再發
　　指定辯護人　本院公設辯護人　郭忠生
上列上訴人因違反毒品危害防制條例案件，不服臺灣台南地方法
院九十七年度訴字第一一九三號中華民國九十八年二月十六日第
一審判決（起訴案號：臺灣台南地方法院檢察署九十七年度偵字
第四五一三號、九十七年度毒偵字第九一七號），提起上訴，判
決後經最高法院第一次發回更審，本院判決如下：
    主      文
原判決有罪部分中關於販賣第一級毒品罪及定執行刑部分撤銷。
江再發販賣第一級毒品，累犯，處有期徒刑拾柒年，販賣毒品所
得新台幣貳萬壹仟元沒收，如全部或一部不能沒收時，以其財產
抵償之，扣案之如附表二編號３號、６號及附表三編號１號、２
號所示之物均沒收。
    事      實
一、江再發於民國九十三年間曾因施用毒品案件，經臺灣臺南地
    方法院分別判處有期徒刑一年二月、十月確定；又於民國九
    十三年間因偽造文書案件，經臺灣臺南地方法院判處有期徒
    刑四月確定。嗣上開三罪經接續執行後，已於民國九十五年
    四月二十三日因保護管束期滿假釋未經撤銷而視為執行完畢
    。
二、詎江再發仍不知悔改，明知海洛因乃毒品危害防制條例第二
    條第二項第一款所列管之第一級毒品，依法不得持有或販賣
    ，竟基於販賣第一級毒品海洛因以營利之犯意，以其所有之
    號碼為0000000000號之行動電話為聯絡工具，於
    民國九十七年三月十二日十三時十二分五十一秒起與李文獻
    所使用之號碼為0000000000號之行動電話取得聯
    絡，並於附表一編號１號所示之時間多次密集通聯後，於該
    日下午三時十分許，在臺南市○○○路某黃昏市場停車場，
    以新台幣（以下同）二萬一千元之價格，將其以意圖營利而
    販入以外之原因所持有之重約一錢之第一級毒品海洛因販賣
    予李文獻（民國五十三年五月二十日生），計得款二萬一千
    元（未扣案）。
三、嗣因李文獻涉犯竊盜案件遭法院通緝及涉犯販賣毒品海洛因
    案件，於民國九十七年三月十八日晚八時三十分許，在台南
    縣麻豆鎮○○路與忠孝路路口為警查獲，並自其身上及租屋
    處扣得毒品海洛因共五包後，李文獻乃供出其海洛因係向江
    再發所購得，並為配合警方查緝江再發，因而於民國九十七
    年三月十八日晚十時三十分三十九秒許，以其使用之上開行
    動電話與江再發所有之上開行動電話取得聯絡，並於附表一
    編號２號所示之時間密集通聯後，江再發乃於同年月十九日
    凌晨零時二十五分許，駕駛車號六七０九－UV號小客車，依
    約攜帶毒品海洛因前來臺南縣永康市○○○街準備與李文獻
    交易，嗣經警圍捕，因而於台南縣永康市○○○街與大橋一
    街二四七巷巷口以現行犯之身分遭受逮捕，並自其身上扣得
    如附表二所示之物，又經其同意搜索其位於臺南市○○○路
    三七０巷七０號之住處後，另在其房間內扣得如附表三所示
    之物。
四、案經臺南縣警察局麻豆分局移送台灣臺南地方法院檢察署檢
    察官偵查起訴。
    理      由
甲、程序方面：
一、按被告以外之人於偵查中向檢察官所為之陳述，除顯有不可
    信之情況者外，得為證據，刑事訴訟法第一百五十九條之一
    第二項定有明文。經查：証人李文獻於檢察官偵查中具結後
    所為之陳述，因檢察官原則上均能遵守法律規定，不致違法
    取供，足見証人李文獻於檢察官偵查中具結後所為之陳述，
    應無顯有不可信之情況，且証人李文獻亦經原審以証人之身
    分傳喚供被告詰問，以保障被告之反對詰問權，是揆諸前開
    規定，証人李文獻於偵查中經具結後向檢察官所為之陳述，
    自得為証據。
二、次按被告以外之人於檢察事務官、司法警察官或司法警察調
    查中所為之陳述，與審判中不符時，其先前之陳述具有較可
    信之特別情況，且為證明犯罪事實存否所必要者，得為證據
    ，刑事訴訟法第一百五十九條之二亦定有明文。而所謂「與
    審判中不符」，包括先前之陳述詳盡，而後簡略，甚至改稱
    忘記、不知道等與實質內容已有不符者在內（最高法院九十
    九年台上字第五六九五號判決意旨參照）。經查：証人李文
    獻於警詢中所為之供述，其中經本判決引為不利被告之供述
    部分，係因証人李文獻於原審審判中就有關其向被告購買毒
    品之種類、金額、雙方聯絡用之行動電話號碼等供述，或陳
    述較為簡略而有所疏漏，或改稱不記得等原因，因而致其供
    述與實質內容有不符或不明確之情形，是本院審酌証人李文
    獻於警詢中之供述均係本於其所見所聞而為之陳述，依筆錄
    所載，詢問人員於詢問前業已踐行告知義務，其係於筆錄製
    作完成後經其親閱內容，並確認無訛後，始簽名按捺指印，
    設若其間確有違背其自由意思，或筆錄內容與其陳述意旨不
    符之情事時，衡情其應可請求更正或拒絕簽名，另其於警詢
    中之供述，雖係於夜間詢問，惟業經其同意，且其係為配合
    警方查緝販毒者而主動供出被告犯行，其間亦坦承其自身所
    涉販賣毒品犯行，足見証人李文獻於警詢中所為不利被告之
    供述，並無違背其意思或違法取供之情形，而具有可信之特
    別情況至明，且該等陳述攸關被告是否成立本件犯罪，而為
    証明犯罪事實之存否所必要，揆諸前開說明，証人李文獻於
    警詢中所為之經本判決引為不利被告之供述部分，自得為証
    據。
三、又按被告以外之人於審判外之陳述，雖不符前四條之規定，
    而經當事人於審判程序同意作為證據，法院審酌該言詞陳述
    或書面陳述作成時之情況，認為適當者，亦得為證據，刑事
    訴訟法第一百五十九條之五第一項亦定有明文。另刑事訴訟
    法第一百五十九條之五關於因當事人明示同意或未異議而擬
    制同意，使本應排除之傳聞證據因而取得證據能力之當事人
    對於傳聞證據處分權之明文，係為豐富證據資料，俾有助於
    真實發現，而酌採當事人進行主義下證據處分權原則所為之
    規定，與同法第一百五十九條之一至第一百五十九條之四並
    列而同屬傳聞法則之例外，其彼此間非必處於互斥狀態，亦
    無優先劣後之關係可言，符合上開證據處分權以外其他傳聞
    例外規定之傳聞，若同時符合該證據處分權之規定時，仍得
    依該處分權規定，認有證據能力（最高法院九十八年台上字
    第七九五六號判決意旨及九十七年台非字第五號判決意旨參
    照）。經查：本件被告、辯護人及檢察官於本院審理時對於
    本判決所援引之書面証據，均表示同意作為証據（見本院更
    (一)審卷第八十六頁至第八十八頁筆錄），是本院審酌上開書
    面作成之資料，均係依據當時之實際情況而製作，應無不當
    之人為因素所介入，其內容應具備合法可信之適當性保障，
    而具有真實性等作成時之一切情況，認為適當，爰將之列為
    証據。
四、另按刑事偵查技術上所謂「釣魚者」，係指對於原已犯罪或
    具有犯罪故意者，以設計引誘之方式，使其暴露犯罪事證，
    而加以逮捕或偵辦者而言。而所謂「陷害教唆」，則指行為
    人原不具犯罪之故意，純因司法警察之設計教唆，始萌生犯
    意，進而實行犯罪構成要件之行為者而言。前者，純屬偵查
    犯罪技巧之範疇，並未違反憲法對於基本人權之保障，且於
    公共利益之維護有其存在必要性，故因之所蒐集之證據資料
    ，原則上非無證據能力。而後者，因係以引誘或教唆犯罪之
    不正當手段，使原無犯罪故意之人因而萌生犯意實行犯罪行
    為，再進而蒐集其犯罪之證據，予以逮捕偵辦，此種誘人犯
    罪之手段顯已違反憲法對於基本人權之保障，且已逾越偵查
    犯罪之必要程度，對於公共利益之維護並無意義，其因此所
    取得之證據資料，應不具有證據能力（最高法院九十八年台
    上字第六七三號判決意旨及九十九年台上字第六四一六號判
    決意旨參照）。經查：証人即警員蔡陸於原審審理時業已證
    稱「李文獻從開始撥打第一通電話給被告江再發時，我都在
    場，第一通是在我們分局的偵訊室，用我們查扣李文獻的電
    話讓李文獻打的，查扣的電話有三支，我問李文獻是哪支電
    話在跟被告江再發聯絡，他說這支（指000000000
    0號行動電話），我們就拿這支手機給他打。在這些電話內
    容裏，我從李文獻的對話內容，沒有感覺到被告江再發有懷
    疑李文獻是誰，或不知道李文獻是誰，江再發也沒有詢問李
    文獻為何要向他買毒品，就都直接約定了」等語綦詳（見原
    審卷第二七三頁至第二七五頁筆錄），足見被告對於証人李
    文獻於民國九十七年三月十八日撥打電話向其購買毒品海洛
    因一事，並無任何猶豫或推拖之舉，衡情已難謂其係因証人
    李文獻之唆使而萌生販賣毒品海洛因之犯意，此外參酌：依
    後所述，被告先前於民國九十七年三月十二日確曾販賣毒品
    海洛因予証人李文獻，足見其於民國九十七年三月十八日証
    人李文獻撥打電話之前，原即有販賣海洛因以營利之犯意等
    情，堪認証人李文獻於民國九十七年三月十八日晚，依警方
    之指示，以其使用之行動電話與被告江再發所使用之行動電
    話聯絡毒品海洛因交易之行為，純屬警方偵查犯罪之技巧，
    並非為使原本不具犯罪故意之被告，因証人李文獻之教唆，
    而使其萌生販賣毒品海洛因犯意之「陷害教唆」，而係對原
    本即有販賣毒品海洛因犯意之被告，以設計引誘之方式，使
    其暴露犯罪事證，因而加以逮捕及偵辦之「釣魚技巧」。是
    本件逮捕及查獲被告既屬偵查犯罪技巧之範疇，而未違反憲
    法對於基本人權之保障，且於公共利益之維護亦有其存在必
    要性，故因之所蒐集之證據資料即附表二編號１、３、６號
    所示之物品，揆諸上開說明，自有證據能力。又本件依上所
    述，被告係因現行犯而經承辦警員依法逮捕，而非經員警緊
    急拘提到案，是原審辯護意旨認本件承辦員警，未依刑事訴
    訟法第八十八條之一第二項之規定，向檢察官聲請核發搜索
    票或拘票，其所獲得之如附表二所示之物品，不能作為論罪
    科刑之依據等語，應屬誤會，應不足採，併此敘明。
五、又被告於原審審理時雖辯稱：伊經警逮捕後，員警至其位於
    台南市○○○路三七０巷七０號之家中違法搜索，故所扣得
    之如附表三所示之物品，應無證據能力等語。惟查：被告經
    警逮捕後，員警係經其同意後始前往其住處搜索乙節，有被
    告簽名之同意搜索書及台南縣警察局麻豆分局搜索、扣押筆
    錄等在卷可稽（附於警詢卷第二十頁至第二十三頁），另証
    人即到場搜索之警員王世賢於原審審理時亦證稱：被告有簽
    同意書，同意書雖然是在被告家中才簽的，但如果不是被告
    帶我們去他家的話，我們也不知道他住在何處，而且是他自
    己開門讓我們進去的，不然我們也進不去等語（見原審卷第
    二七一頁及第二七二頁筆錄），此外參酌被告於民國九十七
    年三月十九日遭警逮捕之日所製作之警詢筆錄及同日移送檢
    察官偵訊所製作之筆錄（見警詢卷第二宗第一頁至第九頁及
    偵訊卷第七頁至第九頁筆錄），其內被告均未提及有何不同
    意員警至其上開住處搜索之情事（雖同日偵訊筆錄其內記載
    「製作警詢筆錄時員警有打被告」等語，惟被告嗣後已主張
    對警詢筆錄之真實性並無影響，而不再抗辯筆錄之真實性，
    見原審卷第一六八頁筆錄）等情，足見被告上開辯解，應屬
    無據，應不足採，附表三編號１號及２號所示之物，應有證
    據能力，亦併此敘明。
乙、實體方面：
一、訊據上訴人即被告江再發矢口否認有何販賣毒品之犯行，辯
    稱：伊並未販賣毒品給李文獻，伊與李文獻係一起吸食毒品
    之毒友，伊與李文獻之間有金錢上之往來，因而被誤認為販
    賣毒品，另李文獻係為獲得減刑始供稱向伊購買毒品等語。
    茲查：
  １、被告確有於事實欄二所載之時地販賣二萬一千元之重約一
      錢之毒品海洛因予証人李文獻之事實，業據証人李文獻於
      迭次訊問中証述明確，其詳如下：
    (一)於警詢中供稱「0000000000號電話是我女朋友
      蔡婷婷所申請，由我使用」、「（問：你所販賣、吸食之
      毒品來源為何？）答：向一位綽號『童仔』之人購買，『
      童仔』就是江再發，江再發就是販賣海洛因毒品給我之人
      」、「我於九十七年三月十日（依後所述，應係三月十二
      日之誤）十五時許在台南市○○○路（黃昏市場）向江再
      發購買海洛因毒品一錢，新台幣二萬一千元」、「我都是
      以我持有之0000000000電話撥打江再發持有之
      0000000000電話連絡，再約定地點交易海洛因
      」等語（見警詢卷第二宗第十二頁、第十六頁及第十七頁
      筆錄）。
    (二)於民國九十七年三月十九日檢察官偵訊中證稱「（問：你
      毒品的來源？）答：我向江再發拿的」、「（問：如何與
      江再發聯絡？）答：我都以0000000000打江再
      發的0000000000的電話聯絡江再發」、「（問
      ：何時開始與江再發接觸？）答：九十七年三月十日（依
      後所述，應係三月十二日之誤）左右，時間不確定，我們
      約的地點不一定，一錢二萬一千元，我向他買二次，第一
      次是三月十日（依後所述，應係三月十二日之誤）左右，
      交貨地點台南市○○○路黃昏市場停車場（所述第二次即
      三月十四日部分，業經判決無罪確定，不予贅引，以下同
      ）」等語（見偵查卷第三０之一頁筆錄）。
    (三)於原審審理時証稱「（問：你自己本身有無在賣？）答：
      有」、「（問：是否是你當天聯絡說要買毒品，被告江再
      發當天就將毒品交給你？）答：對」、「問：你在檢察官
      那回答，你跟被告江再發買過兩次，第一次是三月十日（
      依後所述，應係三月十二日之誤），交易地點為中華西路
      的黃昏市場？答：對」、「（問：每一次都跟他買多少？
      ）答：買二萬一千元」、「檢察官請審判長提示本院卷第
      一一一頁正、反面0000000000號行動電話三月
      十二日之監聽譯文，予證人李文獻（審判長提示上開資料
      予證人李文獻）。問：九十七年三月十日沒有通聯記錄，
      是在三月十二日與他聯絡？答：何時與他聯絡我已忘記」
      、「（問：在九十七年三月十日左右，有記錄的是三月十
      二日，有六通？）答：對」、「（問：為何聯絡這麼多通
      ？）答：就是半路問看到何處」等語（以上見原審卷第二
      五七頁及第二六一頁至第二六三頁筆錄）。
    (四)又號碼0000000000號之行動電話，其申請使用
      人為黃聖洲及號碼0000000000號之行動電話，
      其申請使用人為蔡婷婷乙節，亦有台灣大哥大資料查詢及
      中華電信資料查詢各一紙在卷可稽（附於本院更(一)審卷第
      四十三頁及第四十五頁），即被告江再發於本院審理時亦
      供稱上開0000000000號之行動電話係黃聖洲送
      給伊使用的等語（見本院更(一)審卷第一０二頁筆錄），另
      號碼0000000000號之行動電話，自民國九十七
      年三月十二日十三時十二分五十一秒起，與號碼0000
      000000號之行動電話於附表一編號１號所示之時間
      確有密集通聯等情，亦有0000000000號行動電
      話九十七年三月份之雙向通聯紀錄二紙在卷可稽（附於偵
      訊卷第五十三頁及第五十四頁），足見証人李文獻証稱伊
      以0000000000號行動電話與被告江再發所使用
      之0000000000號行動電話取得聯絡後，向被告
      江再發購買二萬一千元之重約一錢之毒品海洛因等語，應
      非無據。
    (五)再者，証人李文獻於民國九十七年三月十八日晚八時三十
      分許，在台南縣麻豆鎮○○路與忠孝路路口經警查獲時，
      自其身上及租屋處扣得毒品海洛因共五包乙節，亦有台南
      縣警察局麻豆分局搜索扣押筆錄、扣押物品目錄表（海洛
      因部分誤載為四包）及扣押物品收據各一紙在卷可稽（附
      於警詢卷第二宗第二十六頁至第三十頁），另上開自証人
      李文獻處扣得之毒品海洛因五包，經鑑驗結果，認送驗粉
      末檢品五包均含第一級第六項毒品海洛因成分，合計淨重
      二‧一二公克等情，亦有法務部調查局濫用藥物實驗室中
      華民國九十八年一月七日調科壹字第０九八二三０００七
      一０號鑑定書一紙在卷可稽（附於本院更(一)審卷第五十六
      頁），此外參酌：、証人李文獻於民國九十七年三月十
      六日及十八日確因販賣第一級毒品海洛因，並供出毒品來
      自被告江再發，因而經法院判處應執行有期徒刑八年六月
      確定乙節，亦有台灣台南地方法院九十七年度訴字第八八
      八號刑事判決一紙在卷可稽（附於本院更(一)審卷第五十一
      頁至第五十五頁）。、被告於本院審理時亦供稱伊與証
      人李文獻係一起吸毒之毒友等語（見本院更(一)審卷第八十
      五頁筆錄）。、依後所述，被告江再發係因証人李文獻
      於民國九十七年三月十八日晚八時三十分許，在台南縣麻
      豆鎮○○路與忠孝路路口經警查獲後，供出其毒品海洛因
      係向江再發所購得，並為主動配合警方查緝江再發，因而
      於民國九十七年三月十八日晚十時三十分三十九秒許，以
      其使用之上開行動電話與江再發所有之上開行動電話取得
      聯絡，並於附表一編號２號所示之時間密集通聯後，被告
      江再發乃於同年月十九日凌晨零時二十五分許，駕駛車號
      六七０九－UV號小客車，依約攜帶毒品海洛因前來臺南縣
      永康市○○○街準備與李文獻交易時，而為警逮捕，並自
      其身上扣得毒品海洛因，設若被告江再發先前未曾販賣毒
      品海洛因予証人李文獻，衡情又何以一經証人李文獻之電
      話聯繫即依約攜帶毒品海洛因前來交易？－－－等情，足
      証証人李文獻証稱伊吸食及販賣之毒品海洛因係向被告購
      買及伊於事實欄二所載之時地向被告購買二萬一千元之重
      約一錢之毒品海洛因等語，應非無據。
    (六)雖證人李文獻於警詢時及原審審理時均供稱伊係於九十七
      年三月十日向被告購買毒品海洛因等語，另於檢察官偵訊
      中亦供稱「購買毒品的時間是在『三月十日左右』」等語
      ，惟本院審酌：、証人李文獻於警偵訊中業已供稱伊係
      以0000000000號行動電話與被告江再發所使用
      之0000000000號行動電話取得聯絡後，再向被
      告江再發購買毒品等語明確（見警詢卷第二宗第十七頁及
      偵訊卷第三十之一頁筆錄），而上開000000000
      0號行動電話與被告所使用之0000000000號行
      動電話於民國九十七年三月十日並無任何通聯紀錄，反之
      於民國九十七年三月十二日則有如附表一編號１號所示之
      六次密集通聯紀錄乙節，亦有通聯紀錄三紙在卷可稽（附
      於偵查卷第五十二頁至第五十四頁），足見証人李文獻供
      稱伊於民國九十七年三月十日以上開電話向被告購買毒品
      等語，應屬有誤。、依前所述，証人李文獻於原審審理
      時，經審判長提示上開通聯紀錄後，亦供稱「何時與他聯
      絡我已忘記」等語（見原審卷第二六二頁筆錄）。－－－
      等情，爰認定証人李文獻係於民國九十七年三月十二日向
      被告購買毒品海洛因，另檢察官於原審審理時亦將被告販
      賣之日期更正為民國九十七年三月十二日（見原審審卷第
      三０八頁筆錄），併此敘明。
    (七)是綜上所述，証人李文獻於迭次訊問中所為之上開供述，
      顯無瑕疵，且有上開佐証足認與事實相符，其上開供述被
      告確有於事實欄二所載之時地販賣二萬一千元之重約一錢
      之毒品海洛因予伊之事實，應堪認定。
  ２、証人李文獻於事實欄三所載之時地經警查獲後，因供出其
      海洛因係向被告江再發所購得，且為配合警方查緝被告江
      再發，因而以其使用之上開行動電話與被告江再發所有之
      上開行動電話取得聯絡，並於附表一編號２號所示之時間
      密集通聯後，被告江再發乃於同年月十九日凌晨零時二十
      五分許，駕駛車號六七０九－UV號小客車，依約攜帶毒品
      海洛因前來臺南縣永康市○○○街準備與李文獻交易時，
      為警當場以現行犯之身分逮捕，並自其身上及租屋處扣得
      海洛因共五包等事實，亦據証人李文獻於迭次訊問中証述
      明確，其詳如下：
    (一)於警詢中供稱「我於九十七年三月十八日二十時三十分，
      在麻豆鎮○○路與忠孝路路口經警查獲」、「是我今（十
      八）日主動配合警方查緝，以0000000000電話
      撥打江再發持有之0000000000電話連絡交易海
      洛因時間，並約定在永康市85度Ｃ，江再發不時更換地點
      ，直至十九日零時二十五分才持毒品至永康市○○○街欲
      與我交易時被警方查獲」、「（問：你如何配合警方聯絡
      江再發？）答：我於本（十八）日二十三時（按應係二十
      二時三十分）許至今（十九）日零時二十分許撥打四至五
      次電話給他約定在永康市○○○街」等語（見警詢卷第二
      宗第十二頁及第十六頁筆錄）。
    (二)於民國九十七年三月十九日檢察官偵訊中證稱「（問：九
      十七年三月十八日是否配合警方與江再發聯絡？）答：是
      ，我也是以手機與他聯絡，我們約在永康市○○○街，期
      間我打了四、五次電話給他，其中一通是他打來的」等語
      （見偵查卷第三０之一頁筆錄）。
    (三)於原審審理時証稱「（問：你被查獲時，為何打電話給被
      告江再發？）答：刑事組有問我之前都跟何人拿，他們就
      查我的電話，問說這是誰，我就說這個我曾經去跟他拿過
      」、「（問：是否是警察叫你打電話給被告江再發？）答
      ：是，當時我不知他叫江再發，只知他的外號叫『阿堂』
      ，是在被抓後才知道他叫江再發」、「（問：是否是你當
      天聯絡說要買毒品，被告江再發當天就將毒品交給你？）
      答：對」、「（問：你在警局說，九十七年三月十八日你
      用方才說你在使用的電話，打給被告江再發在使用的00
      00000000電話，說約在永康市的85度Ｃ交易，你
      說被告江再發一直在換地點，到十九日零時二十五分，被
      告江再發約在永康大橋二街和你交易，是否屬實？）答：
      對」、「（問：被查獲時，警察是否在你旁邊叫你打電話
      給被告江再發要買毒品？）答：是」、「（問：警察要你
      打的第一通電話，你跟被告江再發的的內容為何？）答：
      說要跟他拿東西，他說這次較好，要多壹仟，他約在85度
      Ｃ巷子旁，我到那還有打電話給他，其他已不記得」、「
      （問：當時電話中他說要加壹仟，你有無同意？）答：有
      」等語（以上見原審卷第二五七頁、第二五九頁至第二六
      一頁及第二六六頁筆錄）。
    (四)另証人即在場警員蔡陸於原審審理時亦證稱「李文獻從開
      始撥打第一通電話給被告江再發時，我都在場，第一通是
      在我們分局的偵訊室，用我們查扣李文獻的電話讓李文獻
      打的，查扣的電話有三支，我問李文獻是哪支電話在跟被
      告江再發聯絡，他說這支（指0000000000號行
      動電話），我們就拿這支手機給他打。因為被告江再發十
      二點後不接電話，約在晚上十點左右，先跟他預約說要跟
      他買，叫他不要太早關機，經過我們分局警力安排後，要
      出發時再打一通，但被告江再發如何講的我不知道，我只
      聽到李文獻講的，第二通就是說要出發了，我們是從麻豆
      到永康，到永康時，約在中華西路有家85度Ｃ，我們到85
      度Ｃ時，看到人及車很多，覺得地點不好，我們就轉到巷
      子裡，到巷子時，再打電話跟他講，講我們的車號，我們
      已經到哪裡。在這些電話內容裏，我從李文獻的對話內容
      ，沒有感覺到被告江再發有懷疑李文獻是誰，或不知道李
      文獻是誰，江再發也沒有詢問李文獻為何要向他買毒品，
      就都直接約定了」等語（見原審卷第二七三頁至第二七五
      頁筆錄），足証証人李文獻証稱民國九十七年三月十八日
      晚，伊為配合警方查緝被告江再發，乃以其使用之上開行
      動電話與被告江再發所使用之上開行動電話聯絡毒品海洛
      因之交易，因而查獲被告江再發等語，顯非無據。
    (五)又號碼0000000000號之行動電話，其申請使用
      人為黃聖洲及號碼0000000000號之行動電話，
      其申請使用人為蔡婷婷乙節，亦有台灣大哥大資料查詢及
      中華電信資料查詢各一紙在卷可稽（附於本院更(一)審卷第
      四十三頁及第四十五頁），即被告江再發於本院審理時亦
      供稱上開0000000000號之行動電話係黃聖洲送
      給伊使用的等語（見本院更(一)審卷第一０二頁筆錄），另
      號碼0000000000號之行動電話，自民國九十七
      年三月十八日二十二時三十分三十九秒起，與號碼000
      0000000號之行動電話於附表一編號２號所示之時
      間確有密集通聯等情，亦有0000000000號行動
      電話九十七年三月份之雙向通聯紀錄一紙在卷可稽（附於
      偵訊卷第五十六頁），足見証人李文獻証稱伊於民國九十
      七年三月十八日晚，為配合警方查緝被告江再發，乃以其
      使用之上開行動電話與被告江再發所使用之上開行動電話
      聯絡毒品海洛因之交易，因而查獲被告江再發等語，亦非
      無據。
    (六)再者，被告江再發確於事實欄三所載之時地經警查獲，並
      扣得如附表二及附表三所示之物品等情，亦有同意搜索書
      、台南縣警察局麻豆分局搜索扣押筆錄、扣押物品目錄表
      、扣押物品收據各一紙及現場照片十八張等在卷可稽（附
      於警詢卷第二宗第二十頁至第二十五頁及第三十四頁至第
      四十二頁），另上開扣案之毒品海洛因八包，經鑑定結果
      均含第一級第六項毒品海洛因成分及扣案之安非他命，經
      檢驗結果確係安非他命乙節，亦有法務部調查局濫用藥物
      實驗室中華民國九十七年七月二十八日調科壹字第０九七
      二三０三一四四０號鑑定書及台南縣警察局麻豆分局查獲
      涉嫌毒品危害防制條例毒品初步檢驗報告單各一紙在卷可
      稽（附於原審卷第八十二頁及警詢卷第二宗第三十一頁）
      ，足証証人李文獻証稱伊於民國九十七年三月十八日晚，
      為配合警方查緝被告江再發，乃與被告江再發聯絡購買毒
      品海洛因，因而查獲被告江再發等語，亦非無據。
    (七)是綜上所述，証人李文獻於迭次訊問中所為之上開供述，
      顯無瑕疵，且有上開佐証足認與事實相符，其上開供述伊
      為配合警方查緝被告江再發，乃與被告江再發聯絡毒品海
      洛因之交易，因而查獲被告江再發之事實，應堪認定。
  ３、雖證人蔡明學於原審審理時證稱：伊與江再發一起施用毒
      品約二、三年，伊與被告曾向證人李文獻購買毒品二次，
      都是在麻豆交流道下，伊知道江再發並未販賣毒品，第二
      次購買毒品時李文獻有向江再發要二萬元，二人間鬧的不
      是很愉快，這是九十七年一月間第二次向李文獻買毒品時
      發生之事，伊有看到江再發拿錢給李文獻，李文獻拿一包
      藥給江再發等語（見原審卷第二五０頁至第二五四頁筆錄
      ）。惟查：証人蔡明學與被告僅係一起施用毒品之朋友，
      衡情其對被告有無販賣毒品焉能知悉？是其供稱被告並未
      販賣毒品，顯屬個人臆測之詞，應不足採。又証人蔡明學
      雖供稱被告與証人李文獻之間曾因金錢問題而發生糾紛等
      語，惟為証人李文獻所否認（見原審卷第二五八頁筆錄）
      ，此外復無佐証足資証明，上開供述自難採信，是証人蔡
      明學此部分供述及被告據此辯稱李文獻係挾怨報復等語，
      均屬無據，均不足採。次查：証人蔡明學所稱伊與被告曾
      向証人李文獻購買毒品二次部分，即令屬實，亦不足資為
      被告確未販賣毒品給証人李文獻之有利依據，蓋有施用毒
      品習慣之人，有時貨源較多，購得之毒品較多，有時貨源
      短缺，無法購得毒品，因此施毒者之間彼此互相買賣毒品
      之事極為常見，尚難因被告曾向証人李文獻購買毒品即遽
      認被告嗣後不可能販賣毒品給証人李文獻。是依上所述，
      証人蔡明學上開供述均不足資為被告有利之依據，併此敘
      明。
  ４、另供出毒品來源者，依修正前毒品危害防制條例第十七條
      或修正後毒品危害防制條例第十七條第一項之規定，固可
      分別獲得「減輕其刑」、「減輕其刑或免除其刑」之寬典
      ，惟尚難因此即遽認供出毒品來源者所為之供述，因可獲
      得上開寬典而均不足採。本件証人李文獻雖因涉犯販賣第
      一級毒品罪而遭起訴及判刑，惟其指訴被告販賣毒品之供
      述，經調查結果，依前所述，既與事實相符，其供述自得
      採為被告不利之依據。是被告辯稱証人李文獻係為獲得減
      刑之寬典因而指訴伊販賣毒品，其供述應不足採等語，應
      屬無據。
  ５、被告於原審審理時雖請求將自證人李文獻處所查獲之毒品
      與自被告處所查獲之毒品一起送驗，以查明二者是否屬於
      同一批毒品，惟自証人李文獻處所查獲之毒品海洛因五包
      ，業經檢察官依法執行沒收銷燬完畢而不存在乙節，有台
      灣台南地方法院檢察署檢察官中華民國九十八年一月十七
      日南檢瑞卯字第三六二五號扣押（沒收）物品處分命令一
      紙在卷可稽（附於本院更(一)審卷第五十九頁），足見本件
      已無從將自證人李文獻處所查獲之毒品與自被告江再發處
      所查獲之毒品一起送驗，以查明二者是否屬於同一批毒品
      ，惟本件依証人李文獻之供述及前開調查所得，已足以証
      明自証人李文獻處所查獲之毒品海洛因確係被告所販賣之
      毒品，況被告於民國九十七年三月十二日販賣予証人李文
      獻之毒品與被告於民國九十七年三月十九日經警查獲之毒
      品，二者亦未必即係被告向他人購得之同一批毒品，是本
      件雖已無從鑑定二者是否屬於同一批毒品，惟仍不足影響
      本案之判斷，併此敘明。
  ６、辯護意旨雖以：証人李文獻於民國九十七年三月十八日二
      十時三十分許經警查獲後，共扣得毒品海洛因五包，其中
      四包，每包毛重０‧三公克，另一包毛重二‧三公克，共
      重三點五公克，其既有不同重量之包裝，何以未查獲分裝
      工具即電子磅秤？另依其所述，其於民國九十七年三月十
      二日既向被告購得重約一錢，即三‧七五公克之海洛因，
      則經扣除其本身所施用部分外，其又販賣四次予他人，何
      以其於查獲時仍有三‧五公克之毒品，足見其供稱向被告
      購買海洛因部分，應不足採等語，為被告辯護。經查：証
      人李文獻於民國九十七年三月十八日經警查獲時並未扣得
      電子磅秤，且查扣之海洛因五包，其中四包，每包毛重０
      ‧三公克，另一包毛重二‧三公克，共重三點五公克及上
      開海洛因五包，雖獲案毒品表記載毛重為三‧五公克，惟
      實際秤重結果為毛重三‧六四公克，淨重二‧一二公克等
      情，固有台灣台南地方法院九十七年度訴字第八八八號刑
      事判決及法務部調查局濫用藥物實驗室中華民國九十八年
      一月七日調科壹字第０九八二三０００七一０號鑑定書各
      一紙在卷可稽（附於本院更(一)審卷第五十一頁至第五十六
      頁），惟依卷附台灣台南地方法院檢察署檢察官中華民國
      九十七年十二月三十一日南檢瑞卯字第九七二一一號扣押
      （沒收）物品處分命令所載（附於本院更(一)審卷第五十五
      頁），証人李文獻於上開時地經警查獲之時，另扣有夾鏈
      袋一包可供分裝毒品之用，且查扣之海洛因五包亦有不同
      重量之包裝，足見証人李文獻確有將購得之毒品海洛因分
      裝之事實，應堪認定，是自難因未扣得其分裝工具即電子
      磅秤即遽認其並未分裝毒品，或遽認其並未向被告購買毒
      品海洛因。次查：依上開刑事判決所載，証人李文獻販賣
      予他人之海洛因，其價金分別僅五百元、五百元、一千元
      及一千元，足見其販賣之數量不多，另參諸証人李文獻經
      警查獲之海洛因，其純度為百分之二十九‧０五，而被告
      經警查獲之海洛因，其中塊狀部分純度為百分之七十‧二
      三，此有上開鑑定書二紙在卷可稽（附於原審卷第八十二
      頁及本院更(一)審卷第五十六頁），由此益見証人李文獻應
      有將其購得之海洛因另添加他物以稀釋其成分之情形，是
      其向被告購得之海洛因，經扣除上開販賣及其本身所施用
      之部分外，其於查獲之時仍有淨重二‧一二公克之毒品海
      洛因，經核顯難謂與常理不符，亦難據此而認定証人李文
      獻所稱向被告購買海洛因等語為不實在。是依上所述，辯
      護人上開所辯，應屬無據，應不足採。
  ７、被告於警偵詢中雖供稱其毒品來源係向一綽號「阿和」之
      男子所購買，惟迄今仍未查獲該綽號「阿和」之男子乙節
      ，有台南縣警察局麻豆分局中華民國九十七年十二月九日
      南縣麻警偵字第０九七００一七六０三號函及台南市政府
      警察局麻豆分局中華民國九十九年十二月三十一日南市警
      麻偵字第０九九００一七六一五號函各一紙在卷可稽（附
      於原審卷第二二九頁及本院更(一)審卷第五十頁），是本件
      並無修正前毒品危害防制條例第十七條「減輕其刑」或修
      正後毒品危害防制條例第十七條第一項「減輕其刑或免除
      其刑」之適用。又本件依後所述，既無任何証據足資証明
      被告於民國九十七年三月十二日販賣予証人李文獻之海洛
      因係被告基於營利之意圖而販入之毒品，自應認定被告販
      賣予証人李文獻之海洛因係基於意圖營利而販入以外之原
      因所持有之毒品，均併此敘明。
  ８、按近來政府為杜絕毒品之氾濫，對查緝施用、販賣毒品之
      工作，無不嚴加執行，設若無利可圖，衡情一般持有毒品
      之人當無輕易將所持有之毒品轉讓他人而甘冒於再次向他
      人購買時，而有被查獲移送法辦之危險之理，參以被告與
      証人李文獻間並無特殊情誼，被告尤無甘冒上開風險而未
      圖利之可能，是被告販賣第一級毒品海洛因予証人李文獻
      ，顯非未圖獲利，亦堪認定。
  ９、是綜上所述，被告罪証已明確，所辯要屬卸責之詞，均不
      足採，其上開事實欄二所載之犯行，洵堪認定。
二、查被告行為後，毒品危害防制條例已於民國九十八年五月二
    十日修正公布，並自民國九十八年五月二十二日施行，其中
    第四條第一項已將原先之「製造、運輸、販賣第一級毒品者
    ，處死刑或無期徒刑，處無期徒刑者，得併科新臺幣一千萬
    元以下罰金」之規定，修正為「製造、運輸、販賣第一級毒
    品者，處死刑或無期徒刑，處無期徒刑者，得併科新臺幣二
    千萬元以下罰金」，足見修正後毒品危害防制條例第四條第
    一項之規定，已將罰金刑部分提高為新台幣二千萬元以下，
    修正後之規定並無有利於被告之情形，依刑法第二條第一項
    前段之規定，自應適用行為時法即民國九十八年五月二十二
    日修正施行前之毒品危害防制條例第四條第一項之規定，合
    先敘明。
三、按海洛因乃毒品危害防制條例第二條第二項第一款所稱之第
    一級毒品，依法不得販賣及持有，乃被告竟意圖營利而販賣
    第一級毒品海洛因，核其所為，其中事實欄二部分係犯修正
    前毒品危害防制條例第四條第一項之販賣第一級毒品罪。其
    販賣前持有第一級毒品之低度行為為其販賣第一級毒品之高
    度行為所吸收，不另論罪。查被告於民國九十三年間曾因施
    用毒品案件，經臺灣臺南地方法院分別判處有期徒刑一年二
    月、十月確定；又於民國九十三年間因偽造文書案件，經臺
    灣臺南地方法院判處有期徒刑四月確定及上開三罪經接續執
    行後，已於民國九十五年四月二十三日因保護管束期滿假釋
    未經撤銷而視為執行完畢等情，有台灣高等法院被告全國前
    案紀錄表一紙在卷可稽，是其受有期徒刑之執行完畢後，五
    年以內故意再犯本件有期徒刑以上之罪，為累犯，除法定刑
    死刑、無期徒刑部分依法不得加重其刑外，其餘均應依刑法
    第四十七條第一項之規定加重其刑。又本件被告係因一時貪
    念，未能權衡利害輕重，致觸犯本件法定最輕本刑為無期徒
    刑之重罪，惟審酌被告販賣毒品所得僅二萬一千元，所獲取
    之利益實屬不多，且販賣之對象僅一人，較諸大盤毒梟或中
    盤毒梟動輒大量販賣毒品予不特定之多數人轉賣或施用以牟
    取暴利之犯罪情節，其危害社會之程度，亦有天壤之別，設
    若科以最低度刑即無期徒刑，其結果仍有情輕法重及過於嚴
    苛之嫌，在客觀上足以引起一般人之同情，足見其犯罪情狀
    顯可憫恕，爰依刑法第五十九條之規定減輕其刑，其中法定
    刑罰金刑部分先加後減之。
四、原審以被告罪証已明確，因而予以論罪科刑，固非無見，惟
    查：(一)依後所述，被告並無意圖營利而將毒品海洛因「販入
    」之行為，原審疏未詳查致認被告另有意圖營利而「販入」
    海洛因之行為，容有未洽。(二)扣案之如附表二編號１號所示
    之毒品海洛因八包係被告於民國九十七年三月十八日晚準備
    販賣予証人李文獻而為警查獲之第一級毒品，該毒品與本件
    被告於民國九十七年三月十二日販賣海洛因予証人李文獻之
    犯行無關，該海洛因八包應於論處被告該次罪刑項下諭知沒
    收銷燬（最高法院九十九年台上字第三一九三、二七一八號
    等判決意旨參照），原審疏未詳查而於論處被告本件罪刑項
    下諭知沒收銷燬，亦有未洽。(三)扣案之如附表三編號２號所
    示之分裝夾鏈袋二包均係未曾使用過之新品乙節，業經本院
    勘驗屬實，並記明筆錄在卷（見本院更(一)審卷第一０三頁筆
    錄），是上開分裝夾鏈袋二包乃被告所有供預備犯罪所用之
    物，應依刑法第三十八條第一項第二款之規定沒收（最高法
    院九十九年台上字第二七一八號判決意旨及九十八年台上字
    第六一二０號判決意旨參照），原審疏未詳查致依毒品危害
    防制條例第十九條第一項之規定沒收，亦有未洽。(四)按販賣
    毒品罪以行為人具有營利之意圖為要件，而行為人有無營利
    之意圖應於判決書理由欄內敘明，乃原審判決於理由欄內並
    未敘明被告有無營利之意圖，亦有未洽。
五、是被告上訴意旨否認犯罪，指摘原判決不當，雖無理由，惟
    原判決既有上開可議之處，即屬無可維持，自應由本院將原
    判決有罪部分中關於販賣第一級毒品罪及定執行刑部分予以
    撤銷改判，期臻妥適。爰審酌被告明知毒品海洛因具有成癮
    性，服用後會產生依賴性，且戒解不易，嚴重破壞人之身心
    健康，竟為圖一己之私利，而販賣毒品予他人施用，犯罪結
    果影響社會善良風俗及公共秩序，其販賣之對象僅一人、犯
    罪所得共二萬一千元，犯罪情節非重，起訴書請求量處無期
    徒刑，顯屬嚴苛；又被告犯罪後雖否認犯行，惟態度尚稱良
    好，且依後所述，並無意圖營利而「販入」海洛因之犯行，
    原審量處被告有期徒刑十八年，稍嫌過重等一切情狀，量處
    如主文第二項所示之刑。又扣案之如附表二編號５號所示之
    現金五萬五千元，因距被告於民國九十七年三月十二日販賣
    毒品海洛因予証人李文獻之日，已逾六日，且無任何證據足
    資証明該扣得之部分現金即為被告於民國九十七年三月十二
    日販賣海洛因予証人李文獻之所得，自難逕予宣告沒收，惟
    被告於民國九十七年三月十二日販賣毒品海洛因予証人李文
    獻之所得二萬一千元雖未扣案，仍應依毒品危害防制條例第
    十九條第一項之規定宣告沒收，如全部或一部不能沒收時，
    以其財產抵償之。又扣案之如附表二編號３號所示之000
    0000000號之行動電話一支、附表二編號６號所示之
    小皮包一個及附表三編號１號所示之電子磅秤一台，業據被
    告供稱係其所有，且其中附表二編號３號所示之行動電話係
    供被告犯販賣毒品海洛因罪聯絡用之物，附表三編號１號所
    示之電子磅秤係供被告犯販賣毒品海洛因罪秤重用之物，另
    附表二編號６號所示之小皮包物亦據被告供稱係供盛裝毒品
    使用，亦即供犯販賣毒品海洛因罪所用之物，均應依毒品危
    害防制條例第十九條第一項之規定宣告沒收；另附表三編號
    ２號所示之分裝夾鏈袋二包均係未曾使用過之新品乙節，業
    經本院勘驗屬實，並記明筆錄在卷（見本院更(一)審卷第一０
    三頁筆錄），且據被告供稱係其所有，是上開分裝夾鏈袋二
    包乃被告所有供預備犯販賣毒品海洛因罪所用之物，應依刑
    法第三十八條第一項第二款之規定沒收。
六、至扣案之如附表二編號２號所示之安非他命六包、附表二編
    號７號所示之安非他命吸食器一個及附表三編號３號所示之
    安非他命吸食器一個，或係第二級毒品，或係供被告犯施用
    第二級毒品罪所用之物，均與本件被告所犯販賣第一級毒品
    罪無關，且業據原審於被告所犯施用第二級毒品罪刑項下分
    別諭知沒收銷燬或沒收，爰未諭知沒收銷燬或沒收。又扣案
    之如附表二編號４號所示之行動電話一支、附表二編號８號
    所示之吸管一支及附表三編號４號所示之行動電話一支，因
    均無證據足以證明係供被告犯本件販賣第一級毒品罪所用或
    預備供犯罪所用之物，爰均不為沒收之諭知。又扣案之如附
    表二編號１號所示之毒品海洛因八包，依前所述，應於科處
    被告所犯如事實欄三所示之罪刑項下諭知沒收銷燬，而與本
    件犯行無關，爰未諭知沒收銷燬。另自証人李文獻處扣得之
    海洛因五包（淨重共二．一二公克），係証人李文獻向被告
    購得後為警查扣之毒品，是該等毒品既已交付予証人李文獻
    ，自應於証人李文獻所犯罪刑項下宣告沒收銷燬（最高法院
    九十八年台上字第一二二三號判決意旨及九十七年台上字第
    二七八０號判決意旨參照），爰不另為沒收銷燬之諭知，均
    併此敘明。
七、公訴意旨另以：被告江再發於民國九十七年三月十二日販賣
    予証人李文獻之毒品海洛因係於不詳時地向不詳姓名年籍人
    士「販入」之海洛因，因認被告江再發涉犯毒品危害防制條
    例第四條第一項之販賣第一級毒品罪嫌。惟訊據被告江再發
    則堅決否認有何販賣毒品海洛因之犯行，辯稱：伊並未販賣
    海洛因，伊購買海洛因係供自己施用等語。經查：被告確有
    施用第一級毒品海洛因及第二級毒品甲基安非他命，其於民
    國九十七年三月十九日經警查獲後所採之尿液，經檢驗結果
    確呈嗎啡陽性反應及甲基安非他命陽性反應乙節，有台南縣
    警察局麻豆分局於中華民國九十七年四月十八日以南縣麻警
    偵字第０九七一０００五０五號函所檢送之毒品犯罪嫌疑人
    尿液採驗作業管制紀錄清冊與正修科技大學超微量研究科技
    中心九十七年四月十日檢驗報告各一紙在卷可稽（附於偵訊
    卷第四十二頁至第四十四頁），足証被告辯稱伊購買毒品海
    洛因係供自己施用等語，應非無據，此外復無其他積極証據
    足資証明被告於民國九十七年三月十二日販賣予証人李文獻
    之海洛因係基於營利之目的而「販入」之毒品，自難謂被告
    該次向他人購買毒品海洛因之行為係屬「販入」之行為而應
    成立販賣第一級毒品罪，是被告被訴此部分犯行尚屬不能証
    明，惟公訴意旨認此部分犯行與上開起訴論罪科刑之犯行，
    屬接續犯之單純一罪關係，爰不另為無罪之諭知。
八、按法院之審判範圍，應以起訴書所載之被告「犯罪事實」為
    範圍（最高法院九十五年台上字第四六七一號及九十五年台
    上字第五四０一號判決意旨參照），本件被告涉犯之如事實
    欄三所載之犯行，業據起訴書「犯罪事實欄四」所詳載，雖
    檢察官於原審審理時陳稱此部分不在起訴之範圍（見原審卷
    第一六七頁筆錄），惟檢察官並未於原審辯論終結前，提出
    撤回書撤回該部分之起訴，該部分訴訟繫屬自未消滅（最高
    法院九十七年台非字第四七０號判決意旨參照），法院自仍
    應予以裁判，惟原審就該部分未予審理，且該部分犯行與前
    揭起訴論罪科刑部分犯行，並無實質上或裁判上一罪關係，
    本院自不得併予審理，併此敘明。
據上論斷，應依刑事訴訟法第三百六十九條第一項前段、第三百
六十四條、第二百九十九條第一項前段，刑法第十一條前段、第
二條第一項前段、第三十八條第一項第二款、第四十七條第一項
、第五十九條、毒品危害防制條例第十九條第一項、修正前毒品
危害防制條例第四條第一項，判決如主文。
本案經檢察官羅清溪到庭執行職務。
中    華    民    國   100    年    3     月    21    日
                  刑事第四庭    審判長法  官  吳志誠
                                      法  官  羅心芳
                                      法  官  吳森豐
以上正本證明與原本無異。
如不服本判決應於收受送達後10日內向本院提出上訴書狀，其未
敘述上訴理由者，並得於提起上訴後10日內向本院補提理由書（
均須按他造當事人之人數附繕本）「切勿逕送上級法院」。
                                      書記官  周美莉
中    華    民    國   100    年    3     月    21    日
參考條文：修正前毒品危害防制條例第四條第一項。
製造、運輸、販賣第一級毒品者，處死刑或無期徒刑；處無期徒
刑者，得併科新臺幣 1 千萬元以下罰金。
 附表一：
┌──┬────────────────────────────┐
│編號│証人李文獻所使用之號碼為0000000000號行動電話與被告所使用│
│    │之號碼為0000000000號行動電話之通聯紀錄及通話時間        │
├──┼────────────────────────────┤
│    │一、97年3月12日雙方通聯情形：                           │
│    │(一)自13:12:51起，通話時間38秒（由李文獻撥打）。          │
│    │(二)自14:12:55起，通話時間24秒（由李文獻撥打）。          │
│    │(三)自14:52:14起，通話時間34秒（由李文獻撥打）。          │
│１  │(四)自14:53:58起，通話時間33秒（由被告撥打）。            │
│    │(五)自15:03:42起，通話時間06秒（由李文獻撥打）。          │
│    │(六)自15:10:29起，通話時間08秒（由李文獻撥打）。          │
├──┼────────────────────────────┤
│    │一、97年3月18日雙方通聯情形：                           │
│    │(一)自22:30:39起，通話時間57秒（由李文獻撥打）。          │
│    │(二)自23:06:55起，通話時間19秒（由李文獻撥打）。          │
│２  │(三)自23:36:19起，通話時間49秒（由李文獻撥打）。          │
│    │(四)自23:41:18起，通話時間47秒（由被告撥打）。            │
│    │二、97年3月19日雙方通聯情形：                           │
│    │(一)自00:12:22起，通話時間08秒（由李文獻撥打）。          │
│    │(二)自00:19:34起，通話時間27秒（由李文獻撥打）。          │
└──┴────────────────────────────┘
附表二：
┌─┬─────────┬────┬──────────┐
│編│品              名│數    量│備                註│
│號│                  │        │                    │
├─┼─────────┼────┼──────────┤
│1 │海洛因            │8包     │其中塊狀海洛因6包， │
│  │                  │        │合計淨重4.27公克；粉│
│  │                  │        │末狀海洛因2包，合計 │
│  │                  │        │淨重0.2公克。應於事 │
│  │                  │        │實欄三所載之犯行項下│
│  │                  │        │諭知沒收銷燬        │
├─┼─────────┼────┼──────────┤
│2 │安非他命          │6包     │含袋共重約12.99公克 │
│  │                  │        │，與本件販賣毒品海洛│
│  │                  │        │因無關，爰未併予宣告│
│  │                  │        │沒收銷燬            │
├─┼─────────┼────┼──────────┤
│3 │行動電話          │1支     │號碼0000000000號，被│
│  │(含SIM卡)         │        │告所有，且供被告犯販│
│  │                  │        │賣第一級毒品海洛因罪│
│  │                  │        │聯絡之用，應宣告沒收│
├─┼─────────┼────┼──────────┤
│4 │行動電話          │1支     │號碼0000000000號，與│
│  │                  │        │本案無關，爰未併予宣│
│  │                  │        │告沒收              │
├─┼─────────┼────┼──────────┤
│5 │現金(新台幣)      │55000元 │與本案無關，爰未併予│
│  │                  │        │宣告沒收            │
├─┼─────────┼────┼──────────┤
│6 │小皮包(裝毒品用)  │1個     │被告所有，且供被告犯│
│  │                  │        │販賣第一級毒品海洛因│
│  │                  │        │罪盛裝毒品之用，應宣│
│  │                  │        │告沒收              │
├─┼─────────┼────┼──────────┤
│7 │安非他命吸食器    │1個     │與本件販賣毒品部分無│
│  │                  │        │關，爰未併予宣告沒收│
├─┼─────────┼────┼──────────┤
│8 │吸管              │1支     │與本件販賣毒品部分無│
│  │                  │        │關，爰未併予宣告沒收│
└─┴─────────┴────┴──────────┘
附表三：
┌─┬─────────┬────┬──────────┐
│編│品              名│數    量│備                註│
│號│                  │        │                    │
├─┼─────────┼────┼──────────┤
│1 │電子磅秤          │1台     │被告所有，且供被告犯│
│  │                  │        │販賣第一級毒品海洛因│
│  │                  │        │罪以秤重毒品之用，應│
│  │                  │        │宣告沒收            │
├─┼─────────┼────┼──────────┤
│2 │分裝夾鏈袋        │2包     │被告所有，且供被告預│
│  │(均屬未曾使用過之 │        │備犯販賣第一級毒品海│
│  │新品)             │        │洛因罪，用以盛裝毒品│
│  │                  │        │之用，應宣告沒收    │
├─┼─────────┼────┼──────────┤
│3 │安非他命吸器      │1個     │與本件販賣毒品部分無│
│  │                  │        │關，爰未併予宣告沒收│
├─┼─────────┼────┼──────────┤
│4 │行動電話          │1支     │手機序號：0000000000│
│  │                  │        │43070號、晶片卡號：0│
│  │                  │        │00000000000000號，與│
│  │                  │        │本案無關，爰未併予宣│
│  │                  │        │告沒收              │
└─┴─────────┴────┴──────────┘